【裁判字號】    98,易,207
【裁判日期】    980914
【裁判案由】    毀損
【裁判全文】
臺灣花蓮地方法院刑事判決               98年度易字第207號
公  訴  人  臺灣花蓮地方法院檢察署檢察官
被      告  丙○○
上列被告因毀損案件，經檢察官提起公訴（98年度偵字第2475號
），本院判決如下：
    主  文
丙○○無罪。
    理  由
一、公訴意旨略以：被告丙○○於民國98年 4月10日下午3時7分
    許，在花蓮縣光復鄉○○路○段186號前，因不滿邱春華所駕
    駛，附載乙○○之乙○○所有車號 G6-3166號自小客車停放
    在上址即其住處前，雙方即起口角爭執，詎其竟基於毀損之
    犯意，以腳踹上開車輛之右後視鏡及右前門板金，致該後視
    鏡破裂及前門板金凹陷不堪使用，因認被告涉犯刑法第 354
    條之毀損罪嫌云云。
二、按犯罪事實應依證據認定之，無證據不得認定犯罪事實；又
    不能證明被告犯罪者，應諭知無罪之判決，刑事訴訟法第15
    4條第2項、第301條第1項分別定有明文。次按告訴人之告訴
    ，係以使被告受刑事訴追為目的，是其陳述是否與事實相符
    ，仍應調查其他證據以資審認；又認定不利於被告之事實，
    須依積極證據，苟積極證據不足為不利於被告事實之認定時
    ，即應為有利於被告之認定，更不必有何有利之證據；再認
    定犯罪所憑之證據，雖不以直接之證據為限，間接證據亦包
    含在內，然而無論直接證據或間接證據，其為訴訟上之證明
    ，須於通常一般人均不致有所懷疑，而得確信其為真實之程
    度者，始得據為有罪之認定，倘其證明尚未達於此一程度，
    而有合理之懷疑存在時，事實審法院復已就其心證上理由予
    以闡述，敘明其無從為有罪之確信，因而為無罪之判決，尚
    不得任意指為違法。最高法院52年臺上字第1300號、30年上
    字第816號、76年臺上字第4986號分別著有判例可資參照。
三、公訴人認被告丙○○涉犯上揭毀損罪嫌，無非以告訴人乙○
    ○、證人邱春華於警詢、偵查中之證詞、現場圖及照片16張
    為其論據。訊據被告雖坦承於上開時、地，因停車問題與告
    訴人發生口角爭執之事實，惟堅決否認有上開毀損犯行，並
    辯稱：伊沒有用腳踹告訴人車輛，且告訴人一開始是先誣告
    伊用磚塊砸他的車，後來又稱伊是用腳踹，說法有很多版本
    等語，經查：
    (一)證人即告訴人乙○○於本院證稱：當天我太太載我，停車
      之後我已經下車，把東西搬進去家裡面，然後我太太進入
      屋內告訴我，被告稱不能在那裡停車，連一分鐘都不可以
      ，我聽到後出門跟被告講「我馬上就走，為何不能停車」
      ，被告稱「若不開走就將踹車子」，我回稱「在停一下就
      開走」，被告稱「一分鐘都不可以」，被告就踹我車子一
      下，很用力，踹到後視鏡及前車門，被告只有踹一下，我
      當時人在184 號騎樓內，可以看得很清楚，在被告踹車之
      前，車子是完好的，我當時只是心裡懷疑被告用磚頭弄壞
      我車，並沒有跟警員講被告用磚頭弄壞我車，因為我回到
      家裡10幾秒鐘，有空窗期，所以我懷疑被告在這空窗期有
      用磚塊砸車等語；其於偵查中亦證稱：被告踹下去把我車
      子的後照鏡踹壞了，至於磚頭我只是懷疑他可能用來破壞
      我的車等語，核與證人即告訴人之妻邱春華於警詢及偵查
      中所述：我先生走出來，被告就用腳踹我們車的右後視鏡
      ，造成鏡子破裂，門有一點凹陷也是因為他踢的等情相符
      。惟證人乙○○、邱春華如果真係親眼看到被告用腳踹或
      踢乙○○上開車輛之右後視鏡及車門，致使乙○○上開車
      輛因而受損，則縱使現場有磚塊在地上，渠等焉需懷疑被
      告有可能在渠等入屋之空窗期間持磚塊砸車？
    (二)又證人即現場處理警員程淯佐於本院雖先證稱：告訴人告
      訴其車子旁邊有磚頭，他懷疑可能用磚頭，但也有講用腳
      踹等語；迨提示警卷照片後，其則改稱：其看卷附照片回
      想後確認告訴人當天在現場有跟其講有看到被告持磚頭砸
      車，所以當時其才會拍告訴人手指磚頭的照片等語。而警
      員確實有拍攝告訴人手拿磚頭及手指磚頭之照片各1 張，
      此有照片2 張在卷可參，足證告訴人在警員至現場處理時
      ，確實有跟警員稱其有看到被告持磚頭砸車等語。是證人
      乙○○於本院證述：僅心理懷疑，未向警員稱被告用磚頭
      弄壞其車云云，已非事實。
    (三)綜合上開二點，告訴人乙○○及證人邱春華應係未見到被
      告有無砸車及如何砸車，始於警員程淯佐到場處理時，以
      地上有磚塊乙節，先向警員稱有看到被告持磚塊砸車，迨
      發現車門上有鞋印後，又改稱被告係用腳踹云云，是渠等
      所述有親眼看到被告踹車或踢車云云，應非事實，不足採
      信。
    (四)再證人程淯佐於本院證稱：其當時有拍攝被告腳底鞋印及
      告訴人車門上之鞋印，但因車門上之鞋印不是很清楚，故
      無法比對等語，是亦無證據證明確係被告用腳踹告訴人車
      輛。
    (五)另卷附照片及現場測繪圖，僅能證明告訴人車輛受損、車
      門上有些許鞋印及告訴人車輛停車位置，並無法證明車上
      鞋印係被告所有及告訴人車輛受損部分確係被告所為。
    (六)綜上所述，被告與告訴人當時雖有因停車問題發生爭執，
      但告訴人及邱春華既未親眼看見被告毀損其車輛，而社會
      上亦偶有好事之徒或無聊人士無故毀損他人車輛，此由報
      紙或新聞報導可知，是告訴人之車輛亦有可能係遭他人毀
      損，故實難僅以被告因停車問題而毀損告訴人車輛之可能
      信較高，即據此推論告訴人車輛係被告所毀損。本件依檢
      察官舉證及本院調查證據結果，既無法使本院確信係被告
      毀損告訴人車輛，揆諸首揭法條及判例意旨，爰為被告無
      罪之諭知。
據上論斷，應依刑事訴訟法第301條第1項之規定，判決如主文。
本案經檢察官甲○○到庭執行職務
中    華    民    國    98    年    9     月    14    日
                  刑事第三庭    法  官  李世華
以上正本證明與原本無異。
如不服本判決應於收受送達後10日內向本院提出上訴書狀，並應
敘述具體理由。其未敘述上訴理由者，應於上訴期間屆滿後20日
內向本院補提理由書 (均須按他造當事人之人數附繕本) 「切勿
逕送上級法院」。告訴人或被害人如對於本判決不服者，應具備
理由請求檢察官上訴，其上訴期間之計算係以檢察官收受判決正
本之日期為準。
中    華    民    國    98    年    9     月    14    日
                                書記官


司法院資訊處製作；財團法人民間司法改革基金會備份。
